【裁判字號】    89,苗勞小,2
【裁判日期】    890815
【裁判案由】    給付薪資
【裁判全文】
臺灣苗栗地方法院簡易庭小額民事判決              八十九年度苗勞小字第二號
    原      告  乙○○
                            身.
    被      告  源富通運股份有限公司  設苗栗縣公館鄉五谷村九二之六號
    法定代理人  甲○○      住.
    訴訟代理人  丙○○      住.
右當事人間給付薪資事件，本院判決如左：
    主      文
原告之訴駁回。
訴訟費用新台幣佰柒拾元由原告負擔。
    事      實
甲、原告方面：
一、聲明：
    （一）被告應給付原告新台幣（下同）一萬二千九百三十六元，及自民國（下同
          ）八十八年十二月十八日起至清償日止，按年息百分之五計算之利息。
    （二）訴訟費用由原告負擔。
二、陳述：
    緣原告於八十八年九月二十八日，依規定於三十日前，提出離職並於同年十一月
    五日離職，有關薪資之支付日依僱傭契約書第三條第二項規定為每月之十日，惟
    被告卻遲至十一月二十二日始匯入五千零七十四，刻扣原告十月份薪資一萬二千
    九百三十六元，經原告催討後，仍未清償。
三：證據：提出存摺影本、全民健康保險卡影本各一件為證。
乙、被告方面：
一、聲明：如主文所示。
二、陳述：
    （一）原告任職被告公司期間，利用其掌管核發路票予司機之職務之便，在其離
          職之前與司機串通，溢發路票共一百九十四張予司機，造成被告公司財產
          上之損失，被告於核算損失金額後，與應給付予原告之薪資互為抵銷，已
          將餘額匯予原告，被告已不欠原告任何金錢債務。
    （二）司機手上剩二十張路票，才可以向公司領，司機湯鎮國於十月一日及十月
          四日各領一百張，共二百張路票。
三、證據：提出領物記錄表影本一紙為證。
    理      由
一、原告主張任職被告公司，每月薪資一萬八千元，於八十八年十一月五日離職，被
    告公司於同年十一月二十二日匯入十月份薪資五千零七十四元之事實，業據提出
    存摺影本為證，並為被告所不爭執，原告主張應堪信為真實。
二、被告主張原告任職於被告公司，負責被告公司路票之核發，依被告公司規定，司
    機手中須僅剩二十張路票時，始可領路票之事實，為原告所不爭執，應堪採信。
三、原告主張被告尚積欠原告十月份薪資一萬二千九百三十六元等語；被告則抗辯，
    原告溢發路票一百九十四張，告成被告損失，被告於核算損失金額後，與應給付
    予原告之薪資互為抵銷等語。經查原告既負責被告公司路票之管理核發，自應盡
    善良管理人之義務，確實依公司規定管理，而原告確於十月一日及十月四日各核
    發一百張路票予湯鎮國，此有被告提出之湯鎮國領物紀錄表影本一件為證，原告
    對此亦不爭執，僅辯稱：路票是我在管理沒錯，但司機每次都說他們沒有，急著
    要領，又說沒有路票怎麼跑，我才會給他領云云，原告於短短四天內核發二百張
    路票給湯鎮國，難認其有盡善良管理人之注意義務，是以原告每月薪資一萬八千
    元，扣除全民健康保險費等後，被告主張以其溢發路票一百九十四張之損失一萬
    二千六百十元（194Ｘ65＝12610）與原告之薪資抵銷，尚屬有據，原告請求並無
    理由，應予駁回。
四、據上論結，原告之訴為無理由，依民事訴訟法第四百三十六條之二十三、第四百
    三十六條第二項、第七十八條，判決如主文。
中      華      民      國    八十九    年      八      月     十五     日
~B臺灣苗栗地方法院苗栗簡易庭
~B法      官  宋國鎮
右為正本係照原本作成。
如對本判決上訴，須於判決送達後廿日內向本院提出上訴狀。
~B法院書記官  歐樹根
中      華      民      國    八十九    年      八      月    十五    日


司法院資訊處製作；財團法人民間司法改革基金會備份。
